【裁判字號】    89,交易,74
【裁判日期】    900214
【裁判案由】    過失傷害
【裁判全文】
臺灣臺東地方法院刑事判決                          八十九年度交易字第七四號
    公  訴  人  臺灣臺東地方法院檢察署檢察官
    被      告  甲○○
右列被告因過失傷害案件，經檢察官提起公訴（八十九年度調偵字第二九號），本院
判決如左：
    主  文
甲○○過失傷害人，處有期徒刑貳月，如易科罰金，以參佰元折算壹日。
    事  實
一、甲○○於民國（下同）八十九年三月二十四日下午一時十分許，駕駛車牌號碼Ｗ
    Ｓ－四三五Ｏ號小貨車，自臺東市往都蘭方向行駛，途經臺東市○○○路七十七
    號前路段時，本應注意行經無號誌之交岔路口，應減速慢行，作隨時停車之準備
    ，且依當時情形，又無不能注意之情形，竟疏未注意，貿然快速行駛，適有乙○
    ○騎乘車牌號碼ＰＲＲ－九Ｏ六號機車，沿產業道路由北往南方向行駛，因未暫
    停讓右方甲○○之小貨車先行，致甲○○閃避不及，撞及乙○○之機車，當場使
    乙○○人車倒地，受有右側腓骨骨折等傷害。甲○○於肇事後主動報警，並坦承
    為肇事人，接受偵訊。
二、案經乙○○訴由臺東縣警察局臺東分局報請臺灣臺東地方法院檢察署檢察官偵查
    起訴。
    理  由
一、前開車禍發生之經過，迭據告訴人乙○○指述綦詳，訊據被告甲○○雖坦承於前
    揭時地駕駛小貨車途中撞傷告訴人等情不諱，惟矢口否認有過失，辯稱：係告訴
    人撞我車門，我有閃避云云。經查：
  (一)依臺東縣警察局臺東分局偵查卷第十頁所附之道路交通事故調查報告表現場圖及
    現場照片六幀所示，被告之貨車在現場留有十公尺之煞車痕，依汽車煞車距離、
    行車速度及道路摩擦係數對照表換算之，其車速係在四十五公里以上無疑。又依
    現場處理警員林義凱在前開事故現場所標示之二車撞擊點，係在臺東市○○○路
    與往豊里產業道路之交岔路口上，且據告訴人亦證稱：「我是在八十九年三月二
    十四日下午一時，在產業道路行駛，由北往南方向，行經產業道路與豐谷南路口
    處，被駕駛人甲○○駕貨車撞到我騎用ＰＲＲ－九Ｏ六號重型機車，造成我受傷
    住院。」（參警訊卷第四頁背面），並有現場貨車左側車門凹陷及機車毀
    損照片（參警訊偵查卷第九頁）可資佐證，足見當時被告行經該交岔路口並未減
    速，致告訴人所騎機車，始在交岔路口處撞及被告左側門無訛。
  (二)至於告訴駕駛重型機車行經無號誌之交岔路口，左方車未暫停讓右方車先行，雖
    係違反道路交通安全規則第一百零二條第一項第二款之規定。惟告訴人之此項疏
    失應無解於被告肇致本件碰撞之責任，蓋按汽車行經無號誌之交岔路口時，均應
    減速慢行，作隨時停車之準備，道路交通規則第九十三條第一項第四款定有明文
    ，苟被告當時依此規定行車，應可於目睹告訴人機車時，及時減速將車煞停而不
    致發生本件碰撞之不幸，而台灣省花東區車輛行車事故鑑定委員會之鑑定意見書
    亦同此見解（詳參花鑑字第八九Ｏ五四四號函）。
  (三)告訴人被撞受傷，致右側腓骨骨折、頭部外傷等傷害，業已八十九年三月三十一
    日出院，有馬偕紀念醫院診斷證明書可稽，是尚非屬重傷害。
  綜右查證，被告有應注意能注意而疏未注意遵行道路交通安全規則第九十三條第一
  項第四款之規定，肇致本件車禍，造成告訴人受傷之過失，至堪認定。
二、被告所為係犯刑法第二百八十四條第一項之過失傷害罪，另查被告於肇事後主動
    報警，並承認為肇事人而接受偵訊，有電話通聯記錄一紙附卷可稽，其係對於未
    發覺之犯罪自首而接受裁判，應依刑法第六十二條前段之規定減輕其刑。爰審酌
    被告犯行所生危害尚屬輕微，並衡諸被告過失情節較告訴人為輕，惟仍未與告訴
    人達成和解等一切犯罪情狀，量處如主文所示之刑，並諭知易科罰金之折算標準
    。
據上論斷，應依刑事訴訟法第二百九十九條第一項前段，刑法第二百八十四條第一項
前段、第六十二條、第四十一條，罰金罰鍰提高標準條例第一條前段、第二條，判決
如主文。
本案經檢察官洪政和到庭執行職務。
中    華    民    國      九十      年        二      月      十四      日
                                臺灣臺東地方法院刑事庭
                                    法  官  廖  建  彥
右正本證明與原本無異。
如不服本判決，應於判決送達後十日內向本院提出上訴狀。（須附繕本）
「切勿逕送上級法院」
                                    書記官  陳  美  鄉
中    華    民    國      九十      年        二      月      十六      日
附記：
刑法第二百八十四條第一項前段：
因過失傷害人者，處六月以下有期徒刑、拘役或五百元以下罰金。致重傷者，處一年
以下有期徒刑、拘役或五百元下罰金。


司法院資訊處製作；財團法人民間司法改革基金會備份。
